【裁判字號】    95,小,4
【裁判日期】    950315
【裁判案由】    清償債務
【裁判全文】
褔建連江地方法院小額民事判決             95年度小字第4號
原      告  萬泰商業銀行股份有限公司
法定代理人  甲○○
訴訟代理人  乙○○
            廖雨薇
被      告  丙○○
上列當事人間請求清償債務事件，於民國95年3月1日言詞辯論終
結，本院判決如下：
    主  文
被告應給付原告新臺幣陸萬捌佰貳拾元，及其中新臺幣伍萬玖
仟柒佰壹拾元自民國九十四年十二月六日起至清償日止，按年
利率百分之二十計算之利息。
訴訟費用新臺幣壹仟元由被告負擔。
本判決得為假執行；但被告如以新臺幣貳萬元預供擔保，或將請
求標的物提存，得免為假執行。
    事實及理由
一、原告主張：
    (一)兩造於民國九十三年三月二十四日簽訂定小額循環信用契
      約，約定被告得持用原告所發行之ＧＥＯＲＧＥ＆ＭＡＲ
      Ｙ卡，在新臺幣（下同）一百萬元借款額度內，向原告借
      款，每筆借款，須支付帳務管理費一百元，按年利率百分
      之十八點二五計算之利息；而還款方式，係自借款日起，
      以三十五日為還款週期（額度內再貸者，以首次貸款日之
      隔日為起算日），每期應繳金額係還款金額（還款金額計
      算方式，係先以最近一次貸款發生後全部本金餘額為「貸
      款金額」，再依小額循環信用契約所載各「貸款金額」算
      定相應之「最低還款金額」）加計未繳帳務管理費；並約
      定被告如有任何一宗債務不依約清償本金、或任何一宗債
      務不依約付息時，原告得隨時減少對被告之授信額度或縮
      短借款期限，或視為全部到期；另約定被告若未依約於繳
      款期限前繳款、或借款到期或視為全部到期而未立即清償
      時，被告同意於延滯期間之利息，改按年利率百分之二十
      計算為給付。
    (二)被告至九十四年十月三十一日止共借款五萬九千七百十三
      元，且依約應於九十四年十二月五日給付當期應繳金額，
      惟被告竟未依約按期給付，迄今除積欠上開本金外，尚積
      欠上開本金至九十四年十二月五日止，按年利率百分之十
      八點二五計算之利息合計一千一百十元，及自九十四年十
      二月六日起至清償日止，按年利率百分之二十計算之遲延
      利息。
    (三)爰依兩造小額循環信用契約之消費借貸法律關係，請求被
      告給付積欠金額。並聲明如主文第一項所示。
二、被告方面：被告於言詞辯論期日到場，承認原告主張借款債
    權之存在，並表示願意付款。
三、按「當事人於言詞辯論時為訴訟標的之捨棄或認諾者，應本
    於其捨棄或認諾為該當事人敗訴之判決。」，民事訴訟法第
    三百八十四條定有明文；次按「民事訴訟法第三百八十四條
    所謂為訴訟標的之認諾，乃指被告對于原告依訴之聲明所為
    關于某法律關係之請求，向法院為承認者而言，其承認須於
    言詞辯論時為之，始生訴訟法上認諾之效力。」，最高法院
    四十四年台上第八四三號判例可資參照。經查：本件被告於
    言詞辯論期日到場，對原告原告依訴之聲明所為關於本件小
    額循環信用契約之消費借貸法律關係之借款本金及利息暨延
    滯利息之請求，向法院承認，並表示願如數還款，核屬於言
    詞辯論時為訴訟標的之認諾，本院自應本於被告認諾，為被
    告敗訴之判決。
四、從而，原告依循環信用契約之消費借貸法律關係，請求被告
    給付原告六萬八百二十三元，及其中五萬九千七百一十三元
    自九十四年十二月六日起至清償日止，按年利率百分之二十
    計算之利息，為有理由，應予准許。
五、本件係小額程序為被告敗訴之判決，依民事訴訟法第四百三
    十六條之二十規定，應依職權宣告假執行。並依同法第三百
    九十二條第二項及第三項規定，應依職權宣告被告如預供擔
    保後，得免為假執行。
六、本件訴訟費用額，依後附計算書確定如主文所示金額。
七、結論：本件原告之訴為有理由，依民事訴訟法第七十八條、
    第四百三十六條之十九、第四百三十六條之二十、第三百九
    十二條第二項，判決如主文。
中    華    民    國    95    年    3     月    15    日
                  民事簡易庭  法  官  陳世旻
附錄：訴訟費用計算書
項    目                   金  額（新台幣）       備  註
第一審裁判費               1,000元
合        計               1,000元
以上正本證明與原本無異。
如不服本判決，須以違背法令為理由，於判決送達後20日內向本
庭提出上訴狀。（須按他造當事人之人數附繕本）。
中    華    民    國    94    年     3    月    15    日
                                書記官  黃家宏
附錄：小額程序上訴相關法條
一、民事訴訟法第436條之24第2項：
    對於小額程序之第一審裁判上訴或抗告，非以其違背法令為
    理由，不得為之。
二、民事訴訟法第436條之25：
    上訴狀內應記載上訴理由，表明下列各款事項：
    (一)原判決所違背之法令及其具體內容。
    (二)依訴訟資料可認為原判決有違背法令之具體事實。
三、民事訴訟法第436條之32條第2項：
    第438條至第445條、第448條至第450條、第454條、第455條
    、第459條、第462條、第463條、第468條、第469條第1款至
    第5款、第471條至第473條及第475條第1項之規定，於小額
    事件之上訴程序準用之。


司法院資訊處製作；財團法人民間司法改革基金會備份。
